vi: Nhà và vườn > Phòng bếp và phòng ăn > Thiết bị nhà bếp > Thiết bị làm đồ uống nóng: Máy Làm Sôcôla Nóng; Bình đun và giữ ấm nước
fr: Maison et jardin > Arts de la table et arts culinaires > Électroménager de cuisine > Machines à boissons chaudes: Machines à chocolat chaud; Bouilloires et réchauffeurs d'eau
pt-BR: Casa e jardim > Produtos de cozinha e aparelhos de jantar > Utensílios para cozinha > Máquinas de bebidas quentes: Máquinas de chocolate quente; Aquecedores e fervedores de água
cs: Dům a zahrada > Kuchyně a jídelny > Kuchyňské spotřebiče > Přístroje na přípravu teplých nápojů: Přístroje na horkou čokoládu; Bojlery a ohřívače vody
nb: Hjem og hage > Kjøkken og spiserom > Kjøkkenapparater > Maskiner for varm drikke: Kakaomaskiner; Vannkokere og -varmere
ru: Дом и сад > Кухня и сервировка стола > Кухонная техника > Аппараты для приготовления горячих напитков: Аппараты для производства горячего шоколада; Водонагреватели и бойлеры
tr: Ev ve Bahçe > Mutfak ve Yemek > Mutfak Aletleri > Sıcak İçecek Makineleri: Sıcak Çikolata Makineleri; Su Kaynatıcı ve Isıtıcılar
es: Casa y jardín > Cocina y comedor > Electrodomésticos de cocina > Preparadores de bebidas calientes: Chocolateras eléctricas; Hervidores y calentadores de agua
sl-SI: Dom in vrt > Kuhinja in jedilnica > Kuhinjski aparati > Aparati za tople pijače: Aparati za vročo čokolado; Bojlerji in grelniki vode
de: Heim & Garten > Küche & Esszimmer > Küchengeräte > Heißgetränkebereiter: Heiße-Schokolade-Maschinen; Wasserkocher und Heißwasserbereiter
en: Home & Garden > Kitchen & Dining > Kitchen Appliances > Hot Drink Makers: Hot Chocolate Makers; Water Boilers & Warmers
zh-CN: 家居与园艺 > 厨房/餐厅 > 厨房电器 > 各类热饮机: 热巧克力机; 热水壶/保温器
ro-RO: Casă și grădină > Bucătărie și sufragerie > Electrocasnice de bucătărie > Aparate pentru prepararea băuturilor calde: Aparate pentru ciocolată caldă; Fierbătoare și încălzitoare de apă
sv: Hem och trädgård > Kök och matsal > Köksutrustning > Maskiner för varma drycker: Maskiner för att göra varm choklad; Vattenkokare och -värmare
el: Σπίτι & κήπος > Κουζίνα & τραπεζαρία > Συσκευές κουζίνας > Συσκευές για ζεστά ροφήματα: Μηχανές ζεστής σοκολάτας; Εστίες πεζοπορίας
fi: Koti ja puutarha > Keittiö ja ruokailu > Keittiölaitteet > Kuumien juomien valmistuslaitteet: Kaakaonvalmistuslaitteet; Vedenkeittimet ja -lämmittimet
pl: Dom i ogród > Kuchnia i jadalnia > Akcesoria kuchenne > Urządzenia do napojów gorących: Urządzenia do gorącej czekolady; Warniki i podgrzewacze wody
it: Casa e giardino > Cucina e pranzo > Elettrodomestici > Macchine per bevande calde: Cioccolatiere; Caldaie e scaldabagni
hr-HR: Dom i vrt > Kuhinja i blagovaonica > Kuhinjski aparati > Aparati za vruća pića: Aparat za vruću čokoladu; Bojleri i grijači vode
ko: 가정/원예 용품 > 주방/식탁 > 주방가전 > 뜨거운 음료 메이커: 핫초코 제조기; 물 보일러 및 보온기
hu: Otthon és kert > Konyha és étkező > Konyhai gépek > Forróital-készítők: Forrócsokoládé-készítők; Vízforralók és vízmelegítők
zh-TW: 居家和庭園 > 廚房與餐廳 > 廚房電器 > 熱飲製造機: 熱巧克力機; 電熱水瓶
sk-SK: Dom a záhrada > Kuchyňa a jedáleň > Kuchynské spotrebiče > Výrobníky horúcich nápojov: Výrobníky na horúcu čokoládu; Ohrievače a bojlery vody
lt-LT: Namai ir sodas > Virtuvė ir valgomasis > Virtuvės prietaisai > Karštų gėrimų gaminimo aparatai: Karšto šokolado gaminimo aparatai; Vandens katilai ir šildytuvai
ja: ホーム・ガーデン > キッチン・ダイニング > キッチン家電 > ホットドリンクメーカー: ホットチョコレートメーカー; 給湯器・保温器
th: บ้านและสวน > ห้องครัวและการรับประทานอาหาร > เครื่องใช้ในครัว > เครื่องทำเครื่องดื่มร้อน: เครื่องทำช็อกโกแลตร้อน; หม้อต้มน้ำและเครื่องทำความร้อนน้ำ
pt-PT: Casa e jardim > Cozinha e refeições > Eletrodomésticos de cozinha > Máquinas de bebidas quentes: Máquinas de chocolate quente; Caldeiras e esquentadores
da: Hjem og have > Køkken og spisestue > Køkkenudstyr > Apparat til varme drikke: Maskiner til varm chokolade; Vandkedler og -varmere
bg-BG: Дом и градина > Кухня и трапезария > Кухненски уреди > Уреди за топли напитки: Машини за горещ шоколад; Бойлери и нагреватели за вода
nl: Huis en tuin > Keuken en eetkamer > Keukenapparatuur > Apparaten voor het maken van warme dranken: Warme chocolademelkmachines; Waterkokers en -verwarmers